ru_RU_full.aff
SFX 2351 Y 1
SFX 2351 яться ёмся е

SFX 2352 Y 1
SFX 2352 яться ётесь е

SFX 2353 Y 1
SFX 2353 яться ётся е

SFX 2354 Y 1
SFX 2354 яться ёшься е

SFX 2355 Y 1
SFX 2355 егнуть ёгнут т

SFX 2356 Y 1
SFX 2356 ие ьях н

SFX 2357 Y 1
SFX 2357 я енами м

SFX 2358 Y 1
SFX 2358 еваться уётся л

SFX 2359 Y 1
SFX 2359 еваться юёмся л

SFX 2360 Y 1
SFX 2360 еваться юётесь л

SFX 2361 Y 1
SFX 2361 еваться юётся л

SFX 2362 Y 1
SFX 2362 еваться юёшься л

SFX 2363 Y 1
SFX 2363 очь ките л

SFX 2364 Y 1
SFX 2364 ёртый ерт т

SFX 2365 Y 1
SFX 2365 ть мы и

SFX 2366 Y 1
SFX 2366 ять имите н
